# 实务探讨：企业内部结算中心的关于现金流量的问题

提问人：jianduocai 时间：2012-03-16 00:22:41
公司为集团公司，设立了内部结算中心，子公司的超限额资金要划拨到内部结算中心，子公司将资金划拨到内部结算中心，以及结算中心将资金划拨给子公司的时候，子公司编制现金流量表时应当怎样选择现金流量类型？谢谢！

回答人：chenyiwei
对于已划到内部结算中心的资金，子公司是否仍可以随时自由动用？子公司是否也可以选择将其存为定期以获取较高的利息收益？结算中心是否分别以每个子公司的名称在银行单独为每个子公司开户，还是仅仅在内部核算中区分各子公司的往来余额和发生额？资产负债表中将划拨到内部结算中心的资金列报于什么项目中？

回答人：chenyiwei
回复 jiandanduocai 的帖子
根据你所补充的情况，可以基本确定子公司对于拨付到结算中心的资金已经丧失了自由支配的权利。因此列报为其他应收款是恰当的，并且现金流量表上也不列报为现金及现金等价物。
拨付时，一般作为收到和支付的其他与经营活动有关的现金处理。但如果子公司有明确的将其存为定期并持有至到期的意图，则列报为“投资支付的现金”。